# 疫情期间返岗企业承担的隔离酒店住宿费用

提问人：djdwwwwwww 时间：2020-07-30 15:52:00
陈老师，您好，疫情期间员工返岗企业承担的隔离酒店住宿费用应计入福利费还是房租或其他？

回答人：chenyiwei
个人理解可以计入管理费用（劳动保护费），尤其是在员工去企业所在地仅仅是为了返岗这一目的的情况下。可以看作企业获取员工服务所需的必要支出。